# 净资产为负

提问人：灵梦才 时间：2017-06-15 15:21:28
权益法下，长期股权投资账面金额减记至零，那在实际将其划转出去时如何处理呢？

回答人：chenyiwei
按划转时的账面价值（零值）进行划转处理。划入方B如果也只是取得对C的重大影响，则B对C的投资成本也按零确认。